【裁判字號】    97,交抗,960
【裁判日期】    970730
【裁判案由】    違反道路交通管理處罰條例
【裁判全文】
臺灣高等法院交通事件裁定             97年度交抗字第960號
抗  告  人  甲○○
即受處分人
上列抗告人因違反道路交通管理處罰條例案件，不服臺灣士林地
方法院，中華民國97年1月15日所為裁定（96年度交聲字第1553
號），提起抗告，本院裁定如下：
    主  文
抗告駁回。
    理  由
一、抗告意旨略以：「事件的信件未接獲信件公文，經詢問是否
    郵差送件遺漏以致未接獲信件。雙白線之爭議，保證沒有誇
    越雙白線，因已經向左轉向後，交通警員吹口哨誘導，嗶嗶
    指揮向右，便聽從指揮方向盤向右行駛，又嗶嗶向左，就又
    往左行駛，之後邊聽指揮至收費亭後方辦理此事件」云云。
二、原裁定略以：「(一)、按不服聲明異議之裁定，受處分人得為
    抗告；又法院受理有關交通事件，準用刑事訴訟法之規定，
    其處理辦法，由司法院會同行政院定之，道路交通管理處罰
    條例第87條第3項、第89條分別定有明文。嗣依據上開道路
    交通管理處罰條例第89條訂定之道路交通案件處理辦法，其
    第25條第1項、第26條亦規定，受處分人對於地方法院交通
    法庭所為之裁定有不服者，得為抗告。抗告程序除準用刑事
    訴訟法有關規定外，並準用該辦法第三章之規定。又抗告期
    間，除有特別規定外，為五日，自送達裁定後起算；原審法
    院認為抗告不合法律上之程式或法律上不應准許者，應以裁
    定駁回之，刑事訴訟法第406條前段、第408條第1項前段分
    別定有明文。(二)、次按聲明異議案件之處理，除準用刑事訴
    訟法有關規定外，依本辦法之規定處理之，道路交通案件處
    理辦法第4條第1項定有明文。又送達文書，除本章有特別規
    定外，準用民事訴訟法之規定，刑事訴訟法第62條定有明文
    ；又送達不能依前二條規定為之者，得將文書寄存送達地之
    自治或警察機關，並作送達通知書兩份，一份黏貼於應受送
    達人住居所、事務所、營業所或其就業處所門首，另一份置
    於該送達處所信箱或其他適當位置以為送達；寄存送達，自
    寄存之日起，經十日發生效力，民事訴訟法第138條第1、2
    項亦有明文。(三)、經查抗告人即受處分人甲○○不服臺北市
    交通事件裁決所於民國96年11月20日所為北市裁二字第裁22
    -Z00000000號裁決，抗告人於96年11月20日向臺北市交通事
    件裁決所聲明異議，經本院於97年1月15日以97年度交聲字
    第1553號為裁定異議駁回，此有本院交通事件裁定書在卷可
    稽，並經調取該案卷宗查證屬實。又查受處分人抗告狀上之
    住居所地為臺北縣汐止市○○路○段615號13樓之1，與本院
    依戶役政連結作業系統查得之全戶戶籍資料記載相同，有該
    抗告狀及戶籍資料乙紙在卷可按，而本件96年度交聲字第15
    53號裁定經士林法院郵局郵務士至受處分人住所地之臺北縣
    汐止市○○路○段615號13樓之1投遞，因未獲會晤送達之受
    處分人本人或其同居人或受僱人收領，而於97年1月28日依
    規定寄存於台北縣政府警察局汐止分局長安派出所，並作送
    達通知書兩份，一份粘貼於應受送達人即上訴人住所地門首
    ，另一份置於該送達處所之信箱以為送達，此有送達證書1
    紙在卷足資佐證，依前開說明，本件交通事件裁定應於97年
    2月7日發生送達效力，應認受處分人於97年2月7日收受裁定
    正本；且依法院訴訟當事人在途期間表第2條規定，受處分
    人住於本院所轄之台北縣汐止市，其向本院為訴訟行為，在
    途期間為二日，是受處分人如對本院前開裁定不服欲提起抗
    告，其抗告期間係自上開裁定發生效力之翌日起即97年2 月
    8日起算五日，加計在途期間二日，而算至97年2月14日屆滿
    ，是受處分人至遲應於97年2月14日晚間12時前提起本件抗
    告，然其竟遲至97年3月27日始向本院表明不服，此有本院
    收文戳蓋於抗告狀可稽，其顯已逾越抗告期間，其抗告即屬
    不合法律上之程式且無從補正，揆諸首揭說明，自應將抗告
    人之抗告駁回」等語。
三、經查：
(一)、按不服聲明異議之裁定，受處分人得為抗告；又法院受理有
    關交通事件，準用刑事訴訟法之規定，其處理辦法，由司法
    院會同行政院定之，道路交通管理處罰條例第87條第3項、
    第89條分別定有明文。嗣依據上開道路交通管理處罰條例第
    89條訂定之道路交通案件處理辦法，其第25條第1項、第26
    條亦規定，受處分人對於地方法院交通法庭所為之裁定有不
    服者，得為抗告。抗告程序除準用刑事訴訟法有關規定外，
    並準用該辦法第三章之規定。又抗告期間，除有特別規定外
    ，為五日，自送達裁定後起算；原審法院認為抗告不合法律
    上之程式或法律上不應准許者，應以裁定駁回之，刑事訴訟
    法第406條前段、第408條第1項前段分別定有明文。
(二)、原處分機關臺北市交通事件裁決所以抗告人即受處分人甲○
    ○於民國96年8月30日晚上22時許，駕駛車牌號碼098-DM號
    營業小客車，行經國道一號北上9.4公里時，因跨越槽化線
    變換車道行駛，經警攔停舉發「槽化線變換車道」之違規，
    爰依道路交通管理處罰條例第33條第1項第4款及第63條第1
    項第1款（原處分書漏引第1項第1款）之規定，裁處罰鍰3,0
    00元，並記違規點數1點，而抗告人即受處分人甲○○不服
    臺北市交通事件裁決所於民國96年11月20日所為北市裁二字
    第裁22-Z00000000號裁決，於96年11月20日向臺北市交通事
    件裁決所聲明異議，經原審法院於97年1月15日以97年度交
    聲字第1553號為裁定異議駁回，而抗告人之住居所地為臺北
    縣汐止市○○路○段615號13樓之1（卷附戶役政連結作業系
    統查得之全戶戶籍資料，抗告狀之記載），且原審96年度交
    聲字第1553號裁定經士林法院郵局郵務士至抗告人住所地之
    臺北縣汐止市○○路○段615號13樓之1投遞，因未獲會晤送
    達之受處分人本人或其同居人或受僱人收領，於97年1月28
    日依規定寄存於台北縣政府警察局汐止分局長安派出所，並
    作送達通知書兩份，一份粘貼於應受送達人即上訴人住所地
    門首，另一份置於該送達處所之信箱以為送達，此有送達證
    書1紙在卷足資佐證，依前開說明，本件聲明異議駁回之交
    通事件裁定應於97年2月7日發生送達效力，應認受處分人於
    97年2月7日收受裁定正本；按依法院訴訟當事人在途期間表
    第2條規定，受處分人住於原審法院所轄之台北縣汐止市，
    其向原審法院為訴訟行為，在途期間為二日。是受處分人如
    對原審前開裁定不服欲提起抗告，其抗告期間係自上開裁定
    發生效力之翌日起即97年2月8日起算五日，加計在途期間二
    日，而算至97年2月14日屆滿，是抗告人至遲應於97年2月12
    日晚間12時前提起抗告，然其竟遲至97年3月27日始向原審
    法院表明不服，此有收文戳蓋於抗告狀可稽，其顯已逾越抗
    告期間，其抗告即屬不合法律上之程式且無從補正，揆諸首
    揭說明，自應駁回其抗告。
四、綜上，原裁定認抗告人逾越法定不變期間，而將抗告人之抗
    告駁回，業已詳敘其認定之理由，於法並無違誤。抗告意旨
    所執未接獲信件公文云云並非可取，至於爭執未違規等詞，
    並非是否合法抗告之程序審查所得斟酌，是其抗告為無理由
    ，應予駁回。
五、據上論結，應依道路交通案件處理辦法第26條，刑事訴訟法
    第412條，裁定如主文。
中    華    民    國    97    年    7     月    30    日
                  刑事第十二庭  審判長法  官   蔡永昌
                                      法  官   陳榮和
                                      法  官   施俊堯
以上正本證明與原本無異。
不得再抗告。
                                      書記官   顧哲瑜
中    華    民    國    97    年    7     月    30    日


司法院資訊處製作；財團法人民間司法改革基金會備份。
